# 公司投资私募基金，如何进行账务处理？

提问人：SharryLi 时间：2021-06-17 13:37:37
陈老师，请教一下，公司打算投资私募基金，持股比例20%。即公司投资一个基金公司，这个基金公司往下有好几级的控股公司，最终的控股公司会孵化一个公司，投资的钱有三年封闭期，三年过后，会视情况将孵化的公司转出去或者继续持有。而孵化的公司届时会进行A轮 B轮 C轮等融资。
这种情况下，公司投资的钱是计入哪个会计科目呢？长期股权投资？还是金融资产（以摊余成本计量的金融资产、以公允价值计量且其变动计入其他综合收益的金融资产、以公允价 值计 量且其量且其 变动计 入当期入当期 损 益的金融 资产 ），）， 以及公司在持有期间，是否需要计算投资收益呢？

回答人：chenyiwei
要考虑的是对该所投资的私募基金，以及其下级的各基金，乃至底层被投资企业，是否具有重大影响？这不仅仅看股权比例，还要看投资目的、投资进入和退出机制、投资收益分配和亏损分担机制、是否与被投资企业具有协同效应等因素。
如果具有重大影响的，则由于投资对象是基金份额，不是公司股权，一般不作为长期股权投资，而是列报为其他非流动资产，具体核算中可以参照权益法。
如果不具有重大影响的，则作为金融资产核算，通常是以公允价值计量且其变动计入损益的金融资产，列报为其他非流动金融资产。